# 请教投资类企业现金流量表附表编制方法

提问人：yinxin123 时间：2014-03-21 23:36:30
各位前辈，审计了一家投资企业，有几个问题想请教。 背景：主营创业投资，可供出售金融资产属于经营活动，交易性金融资产属于投资活动。 问题：现金流量表附表中的项目：投资损失、公允价值变动损失如何填列？全部按照利润表的数据填吗？还有就是存货的减少那里，上年报告是将可供出售金融资产列入（该企业没有其他存货），那列入存货的减少 项目中，是可供出售金融资产的成本还是可供出售金融资产的公允价值呢？ 谢谢大家！

回答人：chenyiwei
如果认可“可供出售金融资产作为经营活动，交易性金融资产作为投资活动”这一做法的合理性，则在这一前提下，可将“存货增减”改为“可供出售金融资产增减”，其可以包含以下内容： 1 、“可供出售金融资产——成本”的增减变动额中对应科目为现金或现金等价物的部分； 2 、因可供出售金融资产处置而对应转销的减值准备。 “可供出售金融资产——公允价值变动”的对应科目为资本公积，既不影响经营活动现金流量也不影响净利润，所以不作为调整项目。
该企业间接法中的“投资损失”仅包含交易性金融资产的投资损益（其中收益以负数表示）；“公允价值变动损失”项目的金额与利润表中“公允价值变动收益”项目的金额相同、方向相反。

提问人：guizilaile00 时间：2014-03-24 00:18:55
我继续请问一下： 既然是创投公司，业务应当均是经营活动，即可供出售也好，交易性也好均属经营活动。那么。副表的填制，我的理解是： 报表科目： （ 1 ）交易性金融资产的期初－期末，可供出售金融资产的期初－期末均在经营性应收项目的减少中填列。
（ 2 ）交易性金融资产的公允价值变动损益在副表中的公允价值变动损益一栏不需填列，原因不清楚，是不是因为已经在经营性应收项目减少里填列了？ （ 3 ）可供出售金融资产的公允价值变动所对应的资本公积也不需要单独填列。，既不影响经营活动现金流量也不影响净利润，所以不作为调整项目。 （ 4 ）因交易性金融资产和可供出售金融资产公允价值变动所形成的递延所得税负债在副表的递延所得税负债那里直接用报表期末－期初填在递延所得税负债的增加。请各位大师判断一下我的理解是否准确。谢谢。

回答人：chenyiwei
不一定，基于该创投公司的设立目的和投资策略，不同的投资类型也可能归属于不同的类别。